【裁判字號】    90,交上易,97
【裁判日期】    900615
【裁判案由】    公共危險
【裁判全文】
臺灣高等法院高雄分院刑事判決                      九十年度交上易字第九七號
    上  訴  人
    即  被  告  甲○○
右上訴人因公共危險案件，不服台灣高雄地方法院八十九年度交易字第九四九號中華
民國九十年一月三十一日第一審判決（起訴案號：台灣高雄地方法院檢察署八十九年
度偵字第二三五七○號），提起上訴，本院判決如左：
    主  文
上訴駁回。
    事  實
一、甲○○曾於民國八十年及八十一年間，因傷害、賭博等案件，分別經法院判處有
    期徒刑三月及罰金，並執行完畢，嗣又因服用酒類，不能安全駕駛動力交通工具
    而駕駛之公巷危險罪，經台灣高雄地方法院鳳山簡易庭於八十九年七月二十四日
    ，以八十九年度交簡字第四三九號判決處罰金一萬二千元確定在案，仍不知悔改
    ，明知服用酒類致不能安全駕駛時，即不得駕駛動力交通工具，竟於八十九年九
    月二十五日中午十二時許，與許久龍、王泰旺等人在高雄縣旗山鎮林口某處飲用
    高梁酒一瓶，迄至同日下午三時許欲離去時，其酒後已出現思考、個性行為改變
    等中毒症狀，達於不能安全駕駛動力交通工具之狀態，仍駕駛車號Ｅ五─四七三
    八號自小客車，附載許久龍、王泰旺等人在道路上行駛，於同日下午五時許，途
    經高雄縣燕巢鄉○○路八十六號，即大旗楠加油站前，因超車問題而與許清國發
    生爭執，進而與許久龍等人聯手毆打許清國，許清國亦動手反擊（互控傷害部分
    業經渠等於台灣高雄地方法院撤回告訴，該院另為不受理判決），高雄縣警察岡
    山分局鳳雄派出所據報，指派警員劉春良前往處理時，經上開加油站員工告知甲
    ○○酒後駕車及打架，並已前往高雄市○○區○○路一三六號健仁醫院就醫等情
    ，始前往醫院循線將其帶至高雄縣警察局岡山分局燕巢分駐所施以酒精測試，經
    測得其酒後呼氣酒精濃度每公升高達Ｏ、八八毫克。
二、案經高雄縣警察局岡山分局報由台灣高雄地方法院檢察署檢察官偵查起訴。
    理  由
一、訊據上訴人即被告甲○○對於右揭酒後駕車並因超車問題與許清國起爭執，進而
    動手毆打許清國而被警查獲等情，固然坦承不諱，惟矢口否認有不能安全駕駛之
    情事，辯稱：那天酒喝不多，喝酒不影響駕駛能力云云。惟查：
(一)被告酒後經警施以酒精測試結果，測得其呼氣酒精濃度為每公升高達Ｏ、八八毫
    克，有載明酒精測試值之酒精測試單附於警卷可憑，而刑法第一百八十五條之三
    所謂「不能安全駕駛」，乃抽象危險犯，並不以發生具體危險為必要。呼氣酒精
    濃度達每公升Ｏ、五五毫克以上者，肇事率為一般正常人之十倍，已達不能安全
    駕駛之標準，此經法務部於八十八年五月十八日，以八八檢字第ＯＯ一六六九號
    函告週知，且醫學文獻就酒精對人體造成之影響所知，呼氣酒精濃度達每公升零
    點七五毫克時，會出現思考、個性行為改變等症狀，再者，酒後一小時許，人體
    內血液酒精濃度可達最高等情，均分別有行政院國軍退除役官兵輔導委員會台北
    榮民總醫院於八十八年八月五日，以（八八）北總內字第二六八六八號函，及台
    北醫學院附設醫院精神科主任醫師蔡尚穎所著「酒精對人體生理與行為之影響一
    文可據，被告酒後為警查獲施以酒精測試時，所測得之呼氣酒精濃度每公升已高
    達Ｏ、八八毫克，依前揭說明，其酒後駕車時已呈不能安駕駛之狀態無訛。
(二)如前所述，酒後一小時許，人體內血液酒精精濃度可達最高，被告係於當日下午
    三時許結束飲酒後駕車離去，業經其於原審審理時陳述明確，而警員對其施以酒
    精測之時間係在當日晚間七時三十二分，此有前揭酒精測試單在卷可憑，是被告
    於警訊時經警另施以酒後生理協調平衡紀錄時，測驗結果雖均屬合格，有該平衡
    紀錄附在警卷可憑，惟距其酒後駕車之時間已相去三個多小時，距一小時許酒精
    濃度最高值起算亦已逾二個小時，此部分測試尚難採為被告有利之認定。綜上所
    述，被告所辯駕駛能力無礙云云，應係飾卸之詞，委無可採。事證明確，被告犯
    行洵堪認定。
二、核被告所為，係犯刑法第一百八十五條之三所定，服用酒類，不能安全駕駛動力
    交通工具而駕駛罪。被告犯罪事證既明，原審法院依據刑法第二條第一項前段、
    第一百八十五條之三、修正後刑法第四十一條第一項前段、罰金罰鍰提高標準條
    例第二條規定，並審酌被告前於八十年及八十一年間曾有傷害、賭博等案件，分
    別經法院判處有期徒刑三月及罰金確定，並執行完畢，嗣又因服用酒類，不能安
    全駕駛動力交通工具而駕駛之公巷危險罪，經原審法院鳳山簡易庭，以八十九年
    度交簡字第四三九號判決科處罰金一萬二千元確定，有台灣高等法院被告全國前
    案紀錄表在卷可憑，其漠視政府一再宣導，嚴禁酒後駕車，並酒後駕車行為對其
    他使用道路之不特定多數之公眾安全構成漠大潛在，且難以預防之危險等一切情
    形，量處量處有期徒刑參月，並諭知如易科罰金，以參佰元折算壹日之折算標準
    ，又敘明比較修正前後刑法第四十一條易科罰金之要件後，依新修正之刑法第四
    十一條規定諭知易科罰金之折算標準。認事用法均無違誤，量刑亦稱允妥。被告
    上訴意旨否認犯罪，指摘原審不當，為無理由，應予駁回。
三、被告經合法傳喚，無正當理由不到庭，爰不待其陳述，逕行判決。
據上論斷，應依刑事訴訟法第三百六十八條、第三百七十一條，判決如主文。
本案經檢察官陳新慶到庭執行職務。
中    華    民    國      九十      年       六       月     十五   日
                              臺灣高等法院高雄分院刑事第六庭
                                  審判長法官  王憲義
                                        法官  張意聰
                                        法官  范惠瑩
右正本證明與原本無異。
不得上訴。
                                      書記官  馬蕙梅
中    華    民    國      九十      年       六       月    十九    日
附錄本件論罪之法條：
刑法第一百八十五條之三
服用毒品，麻醉藥品、酒類或其他相類之物，不能安全駕駛動力交通工具而駕駛者，
處一年以下有期徒刑、拘役或三萬元以下罰金。
                                                                  Ｊ


司法院資訊處製作；財團法人民間司法改革基金會備份。
